【裁判字號】    99,上訴,1605
【裁判日期】    991103
【裁判案由】    毒品危害防制條例
【裁判全文】
臺灣高等法院臺中分院刑事判決        99年度上訴字第1605號
上  訴  人
即  被  告  乙○○
            甲○○
上  二  人
指定辯護人  本院公設辯護人  賴泰鈞
上  訴  人
即  被  告  丙○○
                      號
                     (
選任辯護人  郭隆偉律師
上列上訴人因違反毒品危害防制條例案件，不服臺灣臺中地方法
院99年度訴字第 792號中華民國第一審判決（起訴案號：臺灣臺
中地方法院檢察署99年度偵字第2864、2968、3991、2873、4880
號），提起上訴，本院判決如下：
    主    文
上訴駁回。
    犯罪事實
一、乙○○明知愷他命係屬毒品危害防制條例第二條第二項第三
    款所規定之第三級毒品，不得非法持有販賣，竟基於販賣第
    三級毒品以營利之犯意，於如附表一各該編號所示之時間、
    地點，分別販賣如各該編號所示之第三級毒品愷他命予葉瑩
    瑩、陳信昌、林文成、何致賢、鄭光志等人施用。嗣經警於
    民國九十九年一月二十七日持搜索票，在其住處扣得其使用
    之0000000000號行動電話一支。
二、丙○○（綽號白豬）明知愷他命係屬毒品危害防制條例第二
    條第二項第三款所規定之第三級毒品，不得非法持有販賣，
    竟基於販賣第三級毒品以營利之犯意，於如附表二編號１至
    ４所示之時間、地點，分別販賣如各該編號所示之第三級毒
    品愷他命予葉瑩瑩、鄭光志、施中硯等人施用。嗣於九十九
    年一月二十七日，經警在丙○○位於臺中市潭子鄉○○○○
    街三十七巷四十五號之現住處扣得如附表四所示之第三級毒
    品愷他命、Ｋ盤（施用毒品之工具）、電子磅秤、帳冊筆記
    本、行動電話0000000000號、0000000000號各一支。
三、甲○○前因賭博、妨害風化案件，分別經臺灣臺中地方法院
    判處有期徒刑四月、一年一月確定，嗣並定應執行有期徒刑
    一年三月確定，甫於九十五年九月十五日縮短刑期執行完畢
    而於翌日出監。詎甲○○猶不知悔改，明知愷他命係屬毒品
    危害防制條例第二條第二項第三款所規定之第三級毒品，不
    得非法持有販賣，竟基於販賣第三級毒品以營利之犯意，於
    如附表三編號１、２所示之時間、地點，分別販賣如各該編
    號內所示之第三級毒品愷他命予施中硯施用。嗣經警於九十
    九年一月二十七日持搜索票在臺中市北區○○○○○街一二
    三之二號三樓甲○○現住處扣得第三級毒品愷他命一包（驗
    餘淨重一‧四四六０公克），另於臺中市南屯區○○○○街
    三三三號蘭夏會館內，經甲○○同意搜索後扣得第三級毒品
    愷他命一包（驗餘淨重一‧０六八二公克）及 0000-000000
    號行動電話一支。
四、案經臺灣臺中地方法院檢察署檢察官指揮海岸巡防署南部地
    區巡防局屏東機動查緝隊、臺中市警查局刑警大隊等單位共
    同偵查而起訴。
    理    由
壹、證據能力方面：
一、按所謂被告以外之人於審判外之陳述，係指被告以外之人就
    其曾經參與或見聞之事實，事後追憶並於審判外為陳述者而
    言。如被告以外之人係被告犯罪之共同正犯、共犯、相對人
    、被害人或其他關係人，而於被告實行犯罪行為時與被告為
    言詞或書面對談，且其對話之本身即係構成被告犯罪行為之
    部分內容者，因非屬其事後就曾經與聞之事實所為之追憶，
    自與審判外之陳述有間，二者不容混淆。又國家基於犯罪偵
    查之目的，對被告或犯罪嫌疑人進行通訊監察，乃係以監控
    與過濾受監察人通訊內容之方式，蒐集對其有關之紀錄，並
    將該紀錄予以查扣，作為認定犯罪與否之證據，屬於刑事訴
    訟上強制處分之一種，而監聽係通訊保障及監察法（下稱通
    保法）第十三條第一項所定通訊監察方法之一，司法警察機
    關依法定程序執行監聽取得之錄音，係以錄音設備之機械作
    用，真實保存當時通訊之內容，如通訊一方為受監察人，司
    法警察在監聽中蒐集所得之通訊者對話，若其通話本身即係
    被告進行犯罪中構成犯罪事實之部分內容，則依前開說明，
    自與所謂「審判外之陳述」無涉，應不受傳聞法則之規範，
    當然具有證據能力（最高法院九十七年度台上字第一○○六
    九號判決意旨可資參照）。是揆諸前揭說明，本判決引用為
    證據之監聽譯文，其內容係有關有關被告乙○○使用0000-0
    00000、0000-000000號行動電話，被告丙○○使用0000-000
    000號行動電話，被告甲○○使用0000-000000號行動電話分
    別與買主間（含證人即買主鄭光志所使用0000-0 00000號行
    動電話之監聽）洽談購買毒品之事宜，係屬受監察人進行本
    件犯罪行為之對話內容，並非所謂被告或被告以外之人於審
    判外之陳述至明。次按，有事實足認被告或犯罪嫌疑人有有
    最輕本刑為 3年以上有期徒刑之罪嫌，並危害國家安全或社
    會秩序情節重大，而有相當理由可信其通訊內容與本案有關
    ，且不能或難以其他方法蒐集或調查證據者，得發通訊監察
    書。前項通訊監察書，偵查中由檢察官依司法警察機關聲請
    或依職權以書面記載第11條之事項，並敘明理由、檢附相關
    文件，聲請該管法院核發；檢察官受理申請案件，應於 2小
    時內核復。如案情複雜，得經檢察長同意延長 2小時。法院
    於接獲檢察官核轉受理申請案件，應於24小時內核復。審判
    中由法官依職權核發，通訊保障及監察法第 5條第1項第1款
    、第 2項定有明文；而通訊監察錄音之譯文，僅屬依據監聽
    錄音結果予以翻譯之文字，固具文書證據之外觀，但實際上
    仍應認監聽所得之錄音帶或光碟，始屬調查犯罪所得之證物
    ；刑事訴訟法第 165條之1第2項所稱之證物，如其蒐證程序
    合法，並經合法調查，自具證據能力。因此檢察官如提出通
    訊監察錄音之譯文為其證據方法，實乃以其監聽所得之錄音
    帶或光碟，為調查犯罪所得之證物，法院本應依刑事訴訟法
    第165條之1所列之方法調查，以判斷該錄音帶或光碟是否與
    通訊監察錄音之譯文相符。而監聽錄音製作之譯文，雖通常
    為偵查犯罪機關單方面製作，然若被告或訴訟關係人對其真
    實性並無爭執，經法院於審判期日提示譯文供當事人辨認、
    表示意見並為辯論者，程序自屬適法（最高法院95年度臺上
    字第 295號、94年度臺上字第4665號判決意旨參照）。查本
    件有關行動電話號碼0000-000000、0000-000000、0000-000
    000、 0000-000000、0000-000000號之監聽錄音，係經原審
    法院依法分別以九十八年度聲監續字第一０三四、八二四、
    九二八號、九十八年度聲監字第一一六二、九三一、一０五
    三號、九十八年度聲監字第０一四二四號核發通訊監察書，
    交由司法警察執行通訊監察，其監聽錄音蒐證程序自屬合法
    ，而上開監聽譯文之內容，被告及其辯護人、公訴人於本院
    準備程序及審理中均不爭執上開譯文內容之真實性，且經本
    院依法踐行提示上開監聽譯文之調查證據程序，足見上開監
    聽譯文自有證據能力。
二、按被告以外之人於偵查中向檢察官所為陳述，除顯有不可信
    之情況者外，得為證據，同法第一百五十九條之一第二項定
    有明文。偵查中對被告以外之人（包括證人、鑑定人、告訴
    人、被害人及共同被告等）所為之偵查筆錄，或被告以外之
    人向檢察官所提之書面陳述，性質上均屬傳聞證據。惟現階
    段刑事訴訟法規定檢察官代表國家偵查犯罪、實施公訴，依
    法其有訊問被告、證人及鑑定人之權，證人、鑑定人且須具
    結，而實務運作時，檢察官偵查中向被告以外之人所取得之
    陳述，原則上均能遵守法律規定，不致違法取供，其可信度
    極高，職是，被告以外之人前於偵查中已具結而為證述，除
    反對該項供述得具有證據能力之一方，已釋明「顯有不可信
    之情況」之理由外，不宜以該證人未能於審判中接受他造之
    反對詰問為由，即遽指該證人於偵查中之陳述不具證據能力
    。又所謂「顯有不可信之情況」，係指陳述是否出於供述者
    之真意，有無違法取供情事之信用性而言，故應就偵查筆錄
    製作之原因、過程及其功能等加以觀察其信用性，據以判斷
    該項陳述是否有顯不可信之情況，並非對其陳述內容之證明
    力如何加以論斷，此有最高法院九十四年度台上字第六二九
    號判決意旨可資參照。查本件就附表二編號３被告丙○○販
    賣第三級毒品Ｋ他命予證人施中硯之事實，業經證人施中硯
    於九十九年三月十六日檢察官偵查時經具結為證，雖未當庭
    由被告丙○○於同庭與之當面對質，但被告丙○○於證人施
    中硯偵訊中作證後之二日（即九十九年三月十八日），經檢
    察官偵訊並告以證人施中硯證述在九十八年八月間在臺中市
    ○○○○街近漢口路的蜜雪兒汽車旅館購買四至五千元的Ｋ
    他命等情時，被告丙○○已表示沒有意見明確，即其已認同
    證人施中硯所證內容，是業以間接方式讓被告丙○○行使之
    權利，惟被告丙○○並未有欲對質之意。雖證人施中硯因現
    已出境在國外（參閱原審卷(一)第一一五頁及本院卷第一二一
    頁之施中硯入出境紀錄資料），無法傳喚到庭行交互詰問，
    惟因證人施中硯於偵查中檢察官訊問之具結作證，已間接確
    保被告丙○○之對質權，且無違法取供情事，是證人施中硯
    於偵查中之結證具有憑信性，並無顯不可信之情況，自得為
    證據。
三、次按被告以外之人（包括證人、鑑定人、告訴人、被害人及
    共同被告等）於審判外之陳述雖不符刑事訴訟法第一百五十
    九條之一至之四等四條之規定，而經當事人於審判程序同意
    作為證據，法院審酌該言詞陳述或書面陳述作成時之情況，
    認為適當者，亦得為證據；當事人、代理人或辯護人於法院
    調查證據時，知有刑事訴訟法第一百五十九條第一項不得為
    證據之情形，而未於言詞辯論終結前聲明異議者，視為有前
    項之同意，同法第一百五十九條之五定有明文。立法意旨在
    於傳聞證據未經當事人之反對詰問予以核實，原則上先予排
    除。惟若當事人已放棄反對詰問權，於審判程序中表明同意
    該等傳聞證據可作為證據；或於言詞辯論終結前未聲明異議
    ，基於尊重當事人對傳聞證據之處分權，及證據資料愈豐富
    ，愈有助於真實發見之理念，且強化言詞辯論主義，使訴訟
    程序得以順暢進行，上開傳聞證據亦均具有證據能力。查本
    件除被告丙○○之選任辯護人曾於準備程序中就證人施中硯
    於警詢、偵查中之證述之證據能力予以爭執外，其餘本案卷
    內其他相關證人於警詢、偵查中之證述，以及卷附之文書卷
    證資料，檢察官、被告乙○○、丙○○、甲○○及其等之辯
    護人於本院準備程序及審判期日，均不爭執其證據能力，並
    同意作為本案證據方法（參閱本院卷第九十七頁背面至九十
    八頁、第一二七至一三六頁），且有關本案諸證人於警詢、
    偵訊之證述（證人施中硯於警詢供述有關被告丙○○如附表
    三編號３犯行部分除外），以及卷內之文書卷證資料亦經本
    院於審理期日逐一提示、朗讀，並告以要旨，本院復審酌上
    揭相關證人（證人施中硯於警詢供述有關被告丙○○如附表
    三編號３犯行部分除外）於警詢、偵訊中證述筆錄製成、文
    書卷證資料取得，並無證據顯示有何違背程序規定情事，依
    據上述之說明，均應具有證據能力。至於證人施中硯於警詢
    供述有關被告丙○○如附表三編號３犯行部分，因屬被告以
    外之人於審判外之言詞陳述，且被告丙○○復爭執其證據能
    力之情形下，仍應認無證據能力。
貳、實體部分：
一、訊據上訴人即被告乙○○（下稱被告乙○○）就附表一編號
    １至５所示、上訴人即被告丙○○（下稱被告丙○○）就附
    表二編號１、２、４所示、上訴人即被告甲○○（下稱被告
    甲○○）就附表三各該編號所示販賣第三級毒品之犯行，均
    於偵查、原審及本院審理坦認在卷（除被告甲○○於本院審
    判期日忽又辯稱未賺施中硯的錢云云外）。至被告乙○○就
    附表一編號６所示之犯行雖於偵查中否認犯行，惟於原審及
    本院審理均已坦承不諱。其三人就此等坦承部分上訴本院之
    理由，除被告甲○○之上開辯解外，均係認原審量刑過重，
    且均供出毒品來源云云。經查：
  (一)上開被告乙○○、丙○○、甲○○之自由，核與證人葉瑩瑩
    、陳信昌、林文成、何致賢、鄭光志、施中硯等人於警詢中
    證述（不含證人鄭光志於警詢中就被告乙○○犯行之證述部
    分，證人施中硯於警詢中就被告甲○○犯行之證述部分）以
    及於偵訊中具結證述情節均屬大致相符，並經證人葉瑩瑩、
    鄭光志於原審審理中到庭結證屬實。
  (二)復有乙○○所使用0000-000000、0000-000000號行動電話通
    訊監察譯文、乙○○所使用行動電話0000-000000號、0000-
    000000號等行動電話雙向通聯、葉瑩瑩所使用0000- 000000
    號行動電話雙向通聯、林文成所使用 0000-000000號行動電
    話雙向通聯及指認照片、鄭光志所使用0000-000000 號行動
    電話雙向通聯及通訊監察譯文及指認照片、丙○○所使用之
    0000-000000 號行動電話通訊監察譯文、丙○○所使用行動
    電話0000-000000號、0000-000000號等行動電話雙向通聯、
    葉瑩瑩所使用0000-00000 0號行動電話雙向通聯及指認照片
    、甲○○所使用0000-000 0 00號行動電話通訊監察譯文及
    指認照片在卷可資佐憑。
  (三)而扣案被告丙○○所有之白色晶體粉末共三包，經高雄醫學
    大學附設中和紀念醫院於九十九年二月八日出具檢驗報告（
    報告編號：9902-1 ）判定係屬第三級毒品愷他命（Ｋeatam
    ine ，含袋重五十四‧一五公克、驗餘淨重五十一‧九三九
    公克、純質淨重四十四‧九九二公克），另扣案被告甲○○
    所有之白色粉末二包，經行政院衛生署草屯療養院於九十九
    年三月二十四日出具鑑定書（草療鑑字第0990300165號）判
    定，亦均經檢出第三級毒品愷他命之成分（驗餘淨重分別為
    一‧四四六０公克、一‧０六八二公克），有上開檢驗報告
    、鑑定書在卷可稽，。
  (四)是綜據上述，堪認被告乙○○、丙○○、甲○○上揭自白均
    與事實相符，應堪採信。另關於此部分尚有下列三點，併予
    說明：
    1.被告甲○○固曾於原審一度就警方於其臺中市○區○○里
      ○○街一二三之二號三樓住處扣得之白色粉末爭執並非第
      三級毒品愷他命，而係家人食用之納豆粉云云（參閱原審
      卷(一)第六十四頁背面），惟經核對卷內有關被告甲○○部
      分之臺中市警察局刑警大隊扣押物品目錄表、臺灣臺中地
      方法院檢察署扣押物品清單（含送驗回單位之毒品相片，
      參閱七四○二號警卷第二十一、二十八頁、原審卷(一)第五
      十一至五十二頁）、臺中市警查局刑警大隊查獲微量毒品
      送驗清冊（註明送驗日期期送驗代號、文號、重類、數量
      、毛重等資訊，參閱原審卷(一)第七十八頁）顯示，當時係
      扣獲二包白色粉末，重量依相片內之標籤顯示為：一包一
      ‧一六公克、總含袋重一‧九六公克，是另一包重量為０
      ‧八公克應屬無疑，而該二包白色粉末均經行政院衛生署
      草屯療養院出具鑑定書認均檢出有第三級毒品愷他命之成
      分（參閱原審卷(一)第五十三頁），業如前述，則由該等物
      品之包裝數、標示重量去檢證，堪信該鑑定單位所鑑定之
      對象確實係被告甲○○遭查獲之二包白色粉末無誤，雖該
      二包毒品之鑑定後之驗餘淨重高達二‧五一四二公克（即
      高於原警局員警標示之總含袋重），惟一般警察局所使用
      之磅秤其精準性尚非如一般鑑定單位之確實，是鑑定單位
      之驗餘重量異於警察局所秤之重量，亦屬常態，尚難據此
      認定該等鑑定報告並非針對被告甲○○遭查扣之毒品而為
      檢驗，而被告甲○○及其選任辯護人嗣後於原審及本院審
      理已不再就此爭執，附此敘明。
    2.被告乙○○雖於偵訊及原審準備程序、原審第一次審理期
      日，以卷內雖有關於證人鄭光志持用0000000000號行動電
      話於九十八年十一月二十日與綽號「阿陳」之人通聯之監
      聽譯文（有關在真善美ＫＴＶ前交易之相關通聯），惟依
      警、偵訊卷內有關證人鄭光志所持用之0000000000之行動
      電話內通聯紀錄，並未顯示有與其所持用之0000000000、
      0000000000號行動電話之通聯紀錄，故就附表一編號６所
      示販賣毒品予證人鄭光志部分予以否認。惟此部分除經證
      人葉瑩瑩、鄭光志於原審審理中到庭結證明確外，並經原
      審重新調取該證人鄭光志所持用之0000000000號行動電話
      於九十八年十一月十日之通聯紀錄（參閱原審卷(一)第二一
      一至二一三頁）檢視後確認當天該電話確實有與00000000
      00、0000000000號行動電話通聯之紀錄顯示，且經原審調
      取0000000000號行動電話於九十八年十一月十日晚間九時
      三十八分許至十時零一分許之通聯，而於原審九十九年七
      月一日審理時當庭播放供被告乙○○確認（詳如原審卷(一)
      第一九○頁審理筆錄有關勘驗通聯內容部分之記載），經
      被告乙○○當庭確認此部分有關0000000000、0000000000
      號行動電話與證人鄭光志之行動電話通聯之內容確實為其
      所為，並坦認此部分犯行（參閱原審卷(一)第一九○、一九
      三頁）。觀諸證人鄭光志、葉瑩瑩於原審審理中具結證述
      內容（參閱原審卷(一)第一九○至一九四頁），以及依據原
      審調閱之通聯紀錄、通話錄音檔案，兩相核對，足認該等
      事證與事實應屬相符，被告乙○○此部分於審理中之自白
      ，自堪認為真實。
    3.被告丙○○所為如附表二編號４之販賣第三級毒品犯行，
      並未當場自證人施中硯處取得毒品之對價九千元一節，業
      據被告於偵訊中陳述明確（參閱九十九年度偵字第二九六
      八號卷第一０七頁），且於原審審理中進一步供稱：當天
      施中硯雖然有拿了五千元給伊，但是因為施中硯之前有欠
      伊二萬元左右的賭債未清償，而當天施中硯並未表明這五
      千元是要清償賭債還是付毒品的錢，但是施中硯有說，毒
      品的錢之後再與伊結算等語（參閱原審卷(一)第九頁，九十
      九年七月十二日審理筆錄）。衡諸被告丙○○就此部分涉
      犯販賣九千元價格之第三級毒品愷他命予證人施中硯之重
      罪既已坦承，實無妄就是否收到金錢之事多作無謂爭執之
      理，且其自偵訊及原審審理中均就該部分予以爭執，而證
      人施中硯業已出境在國外（參閱原審卷(一)第一一五頁及本
      院卷第一二一頁之施中硯入出境紀錄資料），無法傳喚到
      庭行交互詰問，基於罪疑唯輕、罪疑唯利被告之原則，自
      應以被告丙○○所自承者為準，是被告丙○○於原審所述
      此部分尚未收到證人施中硯所交付之毒品對價九千元一節
      ，尚堪信為真。
二、另訊據被告丙○○於原審辯稱：伊並未於如附表二編號３所
    示之時、地販賣毒品給施中硯，當天是施中硯約伊到蜜雪兒
    汽車旅館交易愷他命，伊因調毒品較晚而遲到，到達現場時
    ，已見施中硯在施用愷他命，並表示已經向某計程車司機購
    得愷他命而不需要了，伊便將所帶去約二千元左右的愷他命
    帶回家云云（參閱原審卷(二)第九頁，九十九年七月十二日審
    理筆錄），於上訴本院後亦為相同之辯解（參閱本院卷第八
    十一、一二七頁）。惟查：
  (一)證人施中硯雖於警詢、偵查中就有關向被告丙○○購買第三
    級毒品愷他命之時間、地點有不同之證述內容，惟其業於九
    十九年三月十六日偵訊中到庭具結證稱：「（檢察官問：你
    與丙○○買過幾次毒品？）二次。」、「（檢察官問：時間
    、地點？）九十八年八月間的是在臺中市蜜雪兒汽車旅館，
    一次是四、五千元，一次是九千元的Ｋ他命。」、「（檢察
    官問：丙○○稱有賣給你九千元Ｋ他命的時間是九十七年十
    二月間在漢口路靠近青海路一帶？）應是九十八年九、十月
    間的事，我記得是我從澳洲回來之後向他買的，一次是八月
    ，一次是在九月之前，我這二次回臺灣都有找他購買Ｋ他命
    。」、「（檢察官問：所以一次是九十八年八月間在臺中市
    ○○○○街近漢口路的蜜雪兒汽車旅館購買四至五千元的Ｋ
    他命，另一次是在九十八年九月從澳洲回來之後在漢口路靠
    近青海路一帶，向他購買九千元的Ｋ他命。）是。」、「（
    檢察官問：上述……，另在九十八年八、九月分別在蜜雪兒
    汽車旅館及漢口路近青海路附近向丙○○購買四至五千元、
    九千元的Ｋ他命，是否實在？）實在。」（參閱九十九年度
    偵字第二九六八號卷第一００至一０一頁）等語明確，顯示
    就有關被告丙○○如附表二編號３所示之時、地販賣第三級
    毒品Ｋ他命之事，業經檢察官一再向證人施中硯確認。
  (二)依據卷附證人施中硯入出境紀錄顯示，證人施中硯於九十八
    年八、九月分別有出國、返國之相關紀錄（參閱原審卷(一)第
    一一五頁及本院卷第一二一頁之法務部入出境資訊連結作業
    ），此亦與證人施中硯證述之時間點吻合。
  (三)被告丙○○於證人施中硯偵訊中作證後之二日（即九十九年
    三月十八日）於偵訊中亦供稱：「（檢察官問：據施中硯證
    述在九十八年八月間在臺中市○○○○街近漢口路的蜜雪兒
    汽車旅館購買四至五千元的Ｋ他命，另一次在九十八年九月
    間也在漢口路與青海路一帶交易九千元的Ｋ他命，有無意見
    ？）沒有意見，但九千元那次，我有將毒品交給施中硯，但
    沒有拿到錢。」等語明確（參閱同上偵卷第一０七頁），嗣
    於原審九十九年三月二十四日移審訊問時，亦表示對檢察官
    起訴之犯罪事實沒有意見等語（參閱原審卷(一)第十六頁），
    其後於原審九十九年五月三日準備程序期日對檢察官起訴之
    犯罪事實亦表示坦承犯行等語（參閱原審卷(一)六十二頁背面
    ），其辯護人亦表示被告丙○○就其販賣毒品部分均坦承犯
    行等語（同卷第六十三頁），另於原審於九十九年七月十二
    日審理期日經提示該份筆錄供被告丙○○核閱後，被告丙○○亦供稱：「是，我當時有跟檢察官承認這部分。」（參閱
    原審卷(二)第五頁、第九頁）。顯見被告丙○○不僅於偵查中
    自白而已，於原審初審時亦自白犯罪，顯示其並非輕率自白
    ，其在偵、審中之陳述應均係出於其自由意志而為，並與證
    人施中硯之結證，及入出境紀錄相符合。
  (四)雖被告丙○○以前詞置辯，惟其已於原審審理中供稱：「…
    …不過那次我確實有到現場，因為是施中硯要我幫他調取毒
    品Ｋ他命，我到場時有碰到施中硯，現場還有一名我不認識
    的中年男子，我到現場時，施中硯已經調到Ｋ他命了，那時
    我身上有攜帶有Ｋ他命五公克，價值約二千元，因為我看到
    桌上已經有了，想說施中硯已經買到了，所以就跟施中硯說
    你就有了，我就不用賣了，我自己回去吸收掉。」等語（參
    閱原審卷(二)第九頁，九十九年七月十二日審理筆錄），於本
    院亦為相同之陳述（參閱本院卷第八十一、一二七頁），則
    其該日確實有攜帶毒品Ｋ他命到現場一節，即得以確認，益
    徵證人施中硯所證屬實。觀諸毒品之交易本屬重罪而為交易
    風險即高之行為，販賣毒品者因而就交易之相關細節莫不謹
    慎小心以免遭警查獲，本件被告丙○○於九十八年九月間確
    實有販賣九千元之第三級毒品Ｋ他命予證人施中硯一節，業
    如前述，而證人施中硯於九十八年八月間確實與被告丙○○
    相約在蜜雪兒汽車旅館內，果該次證人施中硯在被告丙○○
    終於調到毒品Ｋ他命並冒著風險前往該汽車旅館內赴約之後
    ，竟率爾以「業已另向他人購買」而毀約，則被告丙○○實
    無再於九十八年九月再同意販賣價值高達九千元之第三級毒
    品Ｋ他命予證人施中硯之可能，況被告丙○○亦於原審審理
    中供稱：證人施中硯之前有積欠伊約二萬元之賭債未清償等
    語，果證人施中硯於九十八年八月間毀約未向被告丙○○購
    買Ｋ他命，且又積欠二萬元之賭債未清償，依常情以及販毒
    者認定販毒係屬高風險性之行為觀之，被告丙○○更無同意
    於九十八年九月間再出售價值高達九千元之譜之第三級毒品
    Ｋ他命予證人施中硯。是被告丙○○上揭辯解乃與常情不符
    ，實不足為採。又被告丙○○就此雖復辯稱：那是因為證人
    施中硯之前也有算伊便宜過（指毒品部分），且證人施中硯
    有說會將賭債連同九千元部分一次清償，才會同意再賣九千
    元之Ｋ他命給證人施中硯云云。惟證人施中硯是否確實曾在
    以前的交易毒品過程中算被告丙○○便宜一事，不過係片面
    之詞，亦與本案無必然關係，被告丙○○所辯自亦無從採信
    。
  (五)綜上所述，被告丙○○於偵查中及原審初審時業均自白確有
    與證人施中硯於98年8月間在臺中市北區○○○○街107號蜜
    雪兒汽車旅館交易Ｋ他命毒品之事實，復有證人施中硯之結
    證，且與證人施中硯之入出境資料相符，而被告丙○○嗣後
    於審判中亦坦承有此事實，僅是推稱未交付毒品完成交易而
    已，顯見證人施中硯所證非虛，是被告丙○○於偵查中及原
    審初審之自白與事實相符，並有補強證據，則被告丙○○事
    後所辯不過係避重就輕之詞，不足採信，被告丙○○所為如
    附表二編號３所示之犯行，事證明確，堪為認定。
三、按販賣毒品之所謂販賣行為，係行為人基於營利之目的，而
    販入或賣出毒品而言。販賣毒品者，其主觀上須有營利之意
    圖，且客觀上有販賣之行為，即足構成，至於實際上是否已
    經獲利，則非所問。即於有償讓與他人之初，係基於營利之
    意思，並著手實施，而因故無法高於購入之原價出售，最後
    不得不以原價或低於原價讓與他人時，仍屬販賣行為。必也
    始終無營利之意思，縱以原價或低於原價有償讓與他人，方
    難謂為販賣行為，而僅得以轉讓罪論處（最高法院九十三年
    度臺上字第一六五號刑事判決意旨參照）。又販賣海洛因毒
    品本無一定價格，各次買賣之價格，當亦各有差異，隨供需
    雙方之資力、關係之深淺、需求之數量、貨源之充裕與否、
    販賣者對於資金之需求如何即殷切與否，以及政府查緝之態
    度，進而為各種不同之風險評估，而為機動性之調整，是其
    價格標準，自非一成不變，且販賣者從各種「價差」或「量
    差」或係「純度」謀取利潤方式，或有差異，然其所圖利益
    之非法販賣行為目的，則屬相同，並無二致。雖本案被告乙○○、丙○○、甲○○所為各次販賣毒品犯行，因並未當場
    查獲販毒事實，且時隔久遠，而無從察知其販賣毒品確實購
    入金額，惟毒品危害防制條例所處罰之「販賣」毒品罪，所
    著重者為在主觀上有藉以牟利之惡性，及對毒品之擴散具有
    較有償或無償轉讓行為更嚴重之危害性，被告「營利」之意
    圖係從客觀之社會環境、情況及證人、物證等資料，依據證
    據法則綜合研判認定；衡諸毒品海洛因量微價高，且依一般
    社會通念以觀，販賣行為在通常情形下均係以牟利為其主要
    誘因及目的，從而，舉凡其有償交易，除足反證其確另基於
    某種非圖利本意之關係外，通常尚難因無法查悉其販入價額
    作為是否高價賣出之比較，諉無營利之意思，阻卻販賣犯行
    之追訴。本案被告乙○○、丙○○、甲○○將第一級毒品海
    洛因交付予證人葉瑩瑩、陳信昌、林文成、何致賢、鄭光志
    、施中硯等人時，均有約定對價，業如前述，考量社會大眾
    均知買賣海洛因係非法行為之客觀社會環境，依據上開積極
    證據及經驗法則綜合研判，被告乙○○、丙○○、甲○○等
    人應各係意圖營利而販賣毒品，要無疑義。又被告甲○○於
    上訴本院後，捨原先之坦承販賣毒品自白，而改辯稱：未賺
    證人施中硯的錢云云，明顯與社會事實不符，就此所辯不足
    採信，併予敘明。
四、論罪科刑部分：
  (一)按毒品危害防制條例第四條、第十七條規定，經於九十八年
    五月二十日修正公布，並於同年月二十二日施行。被告乙○○、丙○○、甲○○三人所犯如附表一、二、三各該編號所
    示之販賣第三級毒品犯行，均在該條例修正施行之後，自應
    逕適用修正後之毒品危害防制條例第四條、第十七條規定。
  (二)次按愷他命（Ｋetamine）成分應屬藥品管理，同時亦列屬管
    製藥品管理條例第三條所稱之第三級管製藥品，亦係毒品危
    害防制條例第二條所規範之第三級毒品。是核被告乙○○、
    丙○○、甲○○所為如附表一、二、三各該編號所示之犯行
    ，均係販毒品危害防制條例第四條第三項之販賣第三級毒品
    罪。而被告丙○○持有之第三級毒品三包含袋總重五十四‧
    一五公克、驗餘淨重五十一‧九三九公克、純質淨重四十四
    ‧九九二公克一節，業據高雄醫學大學附設中和紀念醫院出
    具檢驗報告，業如前述，其因而亦犯有毒品危害防制條例第
    十一條第五項之持有第三級毒品純質淨重達二十公克以上之
    罪，惟其此部分持有毒品之行為以及被告乙○○、丙○○、
    甲○○為遂行如附表一、二、三所示犯行時而持有第三級毒
    品之低度行為，則為販賣毒品之高度行為所吸收，不另論罪
    。
  (二)又按行為於同時同地或密切接近之時地實施，侵害同一之法
    益，各行為之獨立性極為薄弱，依一般社會健全觀念，在時
    間差距上，難以強行分開，在刑法評價上，以視為數個舉動
    之接續施行，合為包括之一行為予以評價，較為合理，則屬
    接續犯，而為包括之一罪（最高法院八十六年臺上字第三二
    九五號判例意旨參照）。本件被告乙○○、丙○○、甲○○
    三人各次販賣第三級毒品愷他命之行為，在時間及地點差距
    上，均屬可分，在刑法評價上，各具獨立性，每次行為皆可
    單獨成立犯罪，顯非於同時同地或密切接近之時地實施犯罪
    之接續犯。又所謂集合犯，係指依一般社會通念，特定犯罪
    行為具有反覆實施之特性，立法者於制定刑罰法律之初，亦
    已認知該種行為類型之反覆性，而有意藉由法條中客觀構成
    要件之行為要素，含括上開具有反覆實施特性之數個犯罪行
    為，仍僅接受一次刑法之評價為已足。而販賣毒品罪，不論
    行為人或為零星偶一為之，或不間斷為之，其於行為終了時
    ，即已達營利之目的，自難認立法者於制定刑罰法律之初，
    已認知販賣毒品行為必屬具反覆性之犯罪，且有意藉由法條
    中客觀構成要件之行為要素，含括上開具有反覆實施特性之
    數個犯罪行為。況依九十四年二月二日總統令修正公布，並
    自九十五年七月一日施行之刑法，其修正既依據「刑罰公平
    原則」之考量，刪除有關連續犯之規定，並將含有連續犯性
    質之常業犯一併全數刪除（參見刑法修正草案總說明），則
    再以集合犯之概念評價多數販賣毒品之行為，即有不當。準
    此，被告三人多次販賣第三級毒品行為，當均無論以接續犯
    或集合犯之餘地，此時則應回歸一般刑法上行為單、複數之
    認定，而予論罪科刑，較稱妥適。是被告乙○○所犯六次、
    被告丙○○所犯四次、被告甲○○所犯二次販賣第三級毒品
    之各罪間，犯意各別，行為互殊，均應予分論併罰。
  (三)而查被告甲○○前因賭博、妨害風化案件，分別經原審法院
    判處有期徒刑四月、一年一月確定，嗣並定應執行有期徒刑
    一年三月確定，甫於九十五年九月十五日縮短刑期執行完畢
    而於翌日出監等情，有臺灣高等法院被告前案紀錄表及臺灣
    臺中地方法院檢察署刑案資料查註紀錄表各一份在卷可參，
    其於受徒刑執行完畢後五年以內，故意再犯本件有期徒刑以
    上之上開二罪（如附表三所示），均為累犯，應各依刑法第
    四十七條第一項之規定加重其刑。
  (四)再按「犯第四條至第八條之罪於偵查及審判中均自白者，減
    輕其刑。」，毒品危害防制條例第十七條第二項定有明文。
    查本件被告乙○○就附表一編號１至５、被告丙○○就附表
    二編號１、２、４部分、被告甲○○就附表三編號１、２部
    分，均於偵查及原審、本院審理坦認不諱，有檢察官訊問筆
    錄及原審、本院審理筆錄在卷可憑，此部分均符合毒品危害
    防制條例第十七條第二項之規定，自應依同條例第十七條第
    二項規定就被告三人各該販賣第三級毒品罪部分，各減輕其
    刑，並就被告甲○○所犯部分依法先加重（累犯）後據此減
    輕之。至被告乙○○就附表一編號６部分，因其雖於原審及
    本院自白犯罪，惟其於偵查中否認犯罪，自無依同條例第十
    七條第二項規定減輕其刑之適用。
  (五)另毒品危害防制條例第十七條第一項固規定：「犯第四條至
    第八條、第十條或第十一條之罪，供出毒品來源，因而查獲
    其他正犯或共犯者，減輕或免除其刑。」，惟依此規定減輕
    其刑或免除其刑者，須以供出毒品來源，因而破獲者為要件
    。而所謂「供出毒品來源，因而破獲者」，係指被告供出毒
    品來源之有關資料，諸如前手之姓名、年籍、住居所、或其
    他足資辨別之特徵等，使調查或偵查犯罪之公務員因而對之
    發動調查或偵查並因而破獲者而言。申言之，被告之「供出
    毒品來源」，與調查或偵查犯罪之公務員對之發動調查或偵
    查並進而破獲之間，論理上須具有先後且相當的因果關係，
    非謂被告一有「自白」、「指認」毒品來源之人，而破獲在
    後，即得依上開規定予以減刑。若被告供出毒品來源者之前
    ，調查或偵查犯罪之公務員已有確切之證據，足以合理之懷
    疑被告所供販賣毒品來源之人，則嗣後之破獲與被告之「供
    出毒品來源」間，即欠缺先後且相當的因果關係，自不得適
    用上開規定予以減刑（最高法院九十七年度臺上字第一四七
    五號判決可資參照）。經查：本件被告乙○○固曾於警詢、
    偵查中供出供給其第三級毒品Ｋ他命之上游為綽號「蕃薯」
    之曾勢傑、原名「陳子豐」之陳嘉平二人，以及被告丙○○
    固曾於原審審理中表示願意協助警察、檢察官查出其上手，
    被告甲○○亦於原審審理中表示願意配合警方查其其上手等
    語。惟經原審就有關「蕃薯（曾勢傑）」部分函詢臺灣臺中
    地方法院檢察署檢察官，經其於九十九年七月一日答覆：雖
    曾依據上揭電話號碼聲請通訊監察，惟並未查獲該人販毒事
    證等語（參閱原審卷(一)第一七六頁），再經原審依據被告乙○○提供之年籍資料查詢該「曾勢傑」之前科，亦未見有因
    違反毒品危害防制條例之前科紀錄，有臺灣高等法院被告前
    案紀錄表一份在卷（參閱原審卷(一)第一六二至一六三頁）可
    稽；另有關「陳嘉平（原名：陳子豐）」部分，則經原審依
    其臺灣高等法院被告前案紀錄表查詢有涉及違反毒品危害防
    制條例案件而經臺灣臺中地方法院檢察署以九十九年度偵字
    第一０二００號偵查在案，再經原審調閱該偵字卷宗，發覺
    其內係關於陳嘉平之人於九十九年四月二十一日遭查獲持有
    大麻、安非他命、搖頭丸、Ｋ他命等物品之持有毒品、施用
    毒品等犯行，原審再進一步調取警方查獲該案前向原審聲請
    就「陳嘉平」核發搜索票原審九十九年度聲搜字第一五一九
    號卷核閱結果，該聲請之蒐證偵查報告內係載明「陳嘉平」
    經其住處之大樓管理員（姓名、年級均詳卷）檢舉涉有施用
    毒品之犯行而遭警方搜索，果警方確實依據被告乙○○所提
    供之相關資訊查得該「陳嘉平」有販賣第三級毒品Ｋ他命之
    行為，要無於對之聲請搜索票時僅以有人檢舉施用為由為其
    論述依據之可能。再者，被告乙○○於原審審理中亦供稱：
    並未曾就「曾勢傑」、「陳嘉平」之人販毒之事在警、偵甚
    至是任何審理程序當中以證人身份指證之事。而被告丙○○
    雖欲提供相關上手之資訊，惟其於警詢、偵查中僅供稱：上
    手是綽號「阿益」或「阿一」之男子（未提供相關年籍資料
    、聯絡方式供查證），先前以電話聯絡，後來改以 SKYPE網
    路電話聯繫，但是已經忘記該人之帳號為何等語，而被告丙○○於原審審理中表示願意提供上手資料後，經原審行文卷
    內亦查無其他相關事證足資認定被告丙○○已就此部分而為
    任何證述、指述，難認就此已有所斬獲。另被告甲○○部分
    亦未曾經警方就其上手部分進行查緝一節，亦據被告甲○○
    於原審審理中供明在卷。另經本院再度函詢臺中地方法院檢
    察署及臺中市警察局結果，本案均未因被告等人之供述而查
    獲毒品上手（參閱本院卷第一一一至一一三頁）。是依據上
    述，被告乙○○、丙○○、甲○○三人尚不符合毒品危害防
    制條例第十七條第一項之減輕或免除其刑之規定，而無該條
    之適用，附此敘明。
  (六)復按刑法第五十九條所規定之酌量減輕其刑，係裁判上之減
    輕，必以犯罪之情狀可憫恕，認為宣告法定最低度之刑猶嫌
    過重者，始有其適用；如別有法定減輕之事由者，應優先適
    用法定減輕事由減輕其刑後，猶嫌過重時，始得為之（最高
    法院八十八年度臺非字第二六五號裁判意旨參照）。查本案
    被告三人確有如附表一至附表三所示販賣第三級毒品之犯行
    ，雖其等販賣之毒品數量及販毒所得之財物均非甚鉅，然以
    其等智識程度，絕無不知毒品戕害人體身心健康之理，且有
    危害社會安全之虞，其為謀取不法利益，仍恣意為之，惡性
    非輕，在客觀上無何可憫恕之處，尚不足以引起一般之同情
    ，且販賣第三級毒品罪，其法定刑為五年以上有期徒刑，被
    告三人之犯罪，尚無宣告法定最低度之刑猶嫌過重而應予酌
    減之情形，自無適用刑法第五十九條減輕其刑之餘地。另就
    被告乙○○就附表一編號６所示販賣第三級毒品Ｋ他命予鄭
    光志部分，因其於偵查中未自白犯罪，僅於審判中自白犯罪
    ，而無毒品危害防制條例第十七條第二項減刑規定之適用，
    縱使其尚年輕識淺，但其犯相同販賣第三級毒品之各次犯罪
    ，犯罪情節及社會危害性均相當，亦與其他被告丙○○、甲○○之犯罪情節及社會危害性大致相當，則共同被告間之各
    次犯罪之非難及科刑評價除考量個案之各個別性外，仍須兼
    顧衡平原則，是被告乙○○其所犯附表一編號６之犯行，與
    其餘編號１至５犯行，同無應依刑法第五十九條減輕其刑之
    餘地，附此敘明。
  (七)原審法院因認被告乙○○、丙○○、甲○○三人之之罪證明
    確，適用毒品危害防制條例第四條第三項、第十七條第二項
    ，刑法第十一條、第四十七條第一項、第五十一條第五款等
    規定，並就科部分，分別審酌被告等三人無視於我國政府禁
    絕毒害之堅定立場，僅圖一己私人經濟利益，任將愷他命賣
    予他人，致使買受之吸毒者更加產生依賴性及成癮性，戕害
    國民健康與社會治安程度至鉅，且販賣、運輸毒品乃屬萬國
    公罪，並減損國家國力、競爭力，對於違犯者不宜以輕判，
    以期降低毒品之氾濫，及其犯罪目的、手段，犯後各被告對
    於販賣第三級毒品Ｋ他命犯行坦承之狀況，並斟酌被告乙○○於遭警查獲後曾提供有關其毒品上手之相關確切資訊，而
    被告丙○○、甲○○亦表示願意配合警方查緝渠等上手，雖
    事後均未使檢警因而破壞該等人士之犯罪行為，惟足見其犯
    後悔改之態度等一切情狀，而分別對被告乙○○、丙○○、
    甲○○依序量處如附表一、二、三所示之有期徒刑，並定其
    應執行刑，及說明何何以未採檢察官對被告三人求刑之理由
    。復就沒收部分說明：1.關於被告等人供聯絡販賣第三級毒
    品之行動電話部分：(1)被告乙○○所有用以供作販賣第三級
    毒品之電話門號0000000000及0000000000號行動電話 SIM卡
    暨該等SIM卡所插之行動電話（易立信廠牌）一支，雖未經
    扣獲，應依毒品危害防制條例第十九條第一項之規定，於被
    告乙○○如附表一編號１至６所示罪刑項下諭知沒收，如全
    部或一部不能沒收時，追徵其價額或以其財產抵償之。至扣
    案之0000000000號行動電話門號 SIM卡，雖為被告乙○○所
    使用，惟依據卷內事證尚無從認定係供本件販賣第三級Ｋ他
    命所用之物，自無從宣告沒收。(2)被告丙○○所有用以供作
    販賣第三級毒品之電話為0000000000號（含手機一支、 SIM
    卡一張），應依毒品危害防制條例第十九條第一項之規定予
    以宣告沒收。至另經扣案之0000000000號行動電話（含手機
    一支、 SIM卡一張，如附表四編號６所示），以及供施用Ｋ
    他命之Ｋ盤二組（如附表四編號２所示），雖皆為被告丙○○所有，惟依據卷內事證尚無從認定係供本件販賣第三級Ｋ
    他命所用之物；另扣案物中之電子磅秤一台、帳冊筆記本一
    本（如附表四編號３、４），其中前者為被告向友人借得之
    物、後者則為簽賭時所使用，此部分既亦無相關事證足認係
    被告丙○○供本件犯罪所用之物，自均無從加以宣告沒收。
    (3)被告甲○○所有用以供作販賣第三級毒品之行動電話門號
    0000000000之 SIM卡暨未經查扣之手機一支，均應依毒品危
    害防制條例第十九條第一項之規定，於被告甲○○之各該犯
    行內予以宣告沒收，未扣案手機部分，如全部或一部不能沒
    收時，追徵其價額或以其財產抵償之。至扣案被告甲○○所
    有之手機一支，既非被告供作犯罪時所用之物，自無庸予以
    宣告沒收。2.關於被告三人販毒所得之金錢部分：被告乙○○以附表一編號１至６所示之對價，分別販賣第三級毒品Ｋ
    他命予葉瑩瑩、陳信昌、林文成、何致賢、鄭光志等人，並
    向其等收取同額之對價（總金額為四千九百元）；而被告丙○○以附表二編號１、２、３所示之對價，分別販賣第三級
    毒品Ｋ他命予葉瑩瑩、鄭光志、施中硯等人，並向其等收取
    同額之對價（總收取金額為九千五百元）；以及被告甲○○
    以附表三編號１、２所示之對價，販賣第三級毒品Ｋ他命予
    施中硯（總金額為五千五百元），上開販毒所得金額雖未扣
    案，但為被告三人各因犯罪所得之財物，應依毒品危害防制
    條例第十九條第一項之規定，於被告三人各該罪刑項下諭知
    販毒所得應予沒收，如全部或一部不能沒收時，以被告財產
    抵償之。至被告丙○○所犯如附表二編號４所示之犯行，其
    毒品之對價九千元尚未經取得，該部分自無庸予以宣告沒收
    。3.按以營利為目的販入毒品，經多次販賣後，持有剩餘毒
    品被查獲，其各次販賣毒品行為，固應併合處罰。惟該持有
    剩餘毒品之低度行為，應僅為最後一次販賣毒品之高度行為
    所吸收，不另論罪。則就該查獲之剩餘毒品，祇能於最後一
    次之販賣毒品罪宣告沒收銷燬，不得於各次販賣毒品罪均宣
    告沒收銷燬（最高法院九十七年度臺上字第四０六八號判決
    參照）。是被告丙○○遭查獲如附表四編號所示之第三級毒
    品愷他命，以及被告甲○○遭查獲如附表五編號所示之第三
    級毒品愷他命，應依刑法第三十八條第一項第一款之規定，
    各自於被告丙○○所犯如附表二編號１、被告甲○○所犯如
    附表三編號１之犯行項下予以宣告沒收等情。除原審判決於
    沒收理由內已敘明扣案被告丙○○、甲○○販賣第三級毒品
    所剩餘之第三級毒品海洛因，應各在其所犯最後一次販賣毒
    品罪項下宣告沒收，惟於附表二、三被告丙○○、甲○○所
    犯其他各罪項下之沒收欄內仍贅植同一沒收銷燬之旨，明顯
    係屬誤載，但此等單純訴訟程序上之瑕疵，對判決本旨不生
    影響（參照最高法院九十八年度台上字第五一０四號判決）
    ，應由本院逕予更正之外，均尚無違誤，量刑亦等情核無違
    誤，量刑亦屬妥適。被告三人前揭上訴理由，核均無理由，
    均應予駁回。
據上論斷，應依刑事訴訟法第368條，判決如主文。
本案經檢察官丁○○到庭執行職務。
中    華    民    國    99    年    11    月    3     日
            刑事第五庭  審判長法  官  趙  春  碧
                              法  官  林  宜  民
                              法  官  賴  恭  利
上列正本證明與原本無異。
如不服本判決應於收受送達後10日內，向本院提出上訴書狀，其
未敘述上訴理由者，並得於提起上訴後10日內向本院補提理由書
(均須按他造當事人之人數附繕本)「切勿逕送上級法院」。
                              書記官  林  育  萱
中    華    民    國    99    年    11    月    3     日
附表一：被告乙○○販賣第三級毒品愷他命一覽表
┌─┬───┬───┬────┬─────┬────┬───────┬─────┬───┐
│編│販  賣│販  賣│交易地點│ 聯絡方式 │交易內容│所 犯 罪 名   │所處刑度  │備  註│
│號│對  象│時  間│        │          │(價值－ │              │及 沒 收  │      │
│  │      │      │        │          │新臺幣) │              │          │      │
├─┼───┼───┼────┼─────┼────┼───────┼─────┼───┤
│1 │葉瑩瑩│98年11│臺中市成│乙○○以行│愷他命1 │販賣第三級毒品│處有期徒刑│      │
│  │      │月13日│功路306 │動電話0928│包(價值 │              │年；未扣│      │
│  │      │21 時 │巷10號13│574411 號 │2000元) │              │案之行動電│      │
│  │      │許    │樓之11號│與葉瑩瑩（│        │              │話門號0928│      │
│  │      │      │葉瑩瑩住│0000000000│        │              │574411號SI│      │
│  │      │      │處      │）聯絡買賣│        │              │M 卡壹張（│      │
│  │      │      │        │事宜      │        │              │包括易利信│      │
│  │      │      │        │          │        │              │廠牌手機壹│      │
│  │      │      │        │          │        │              │支）沒收，│      │
│  │      │      │        │          │        │              │如全部或一│      │
│  │      │      │        │          │        │              │部不能沒收│      │
│  │      │      │        │          │        │              │時，追徵其│      │
│  │      │      │        │          │        │              │價額或以其│      │
│  │      │      │        │          │        │              │財產抵償之│      │
│  │      │      │        │          │        │              │。未扣案之│      │
│  │      │      │        │          │        │              │販毒所得新│      │
│  │      │      │        │          │        │              │臺幣貳仟元│      │
│  │      │      │        │          │        │              │，沒收，如│      │
│  │      │      │        │          │        │              │全部或一部│      │
│  │      │      │        │          │        │              │不能沒收時│      │
│  │      │      │        │          │        │              │，以其財產│      │
│  │      │      │        │          │        │              │抵償之。  │      │
├─┼───┼───┼────┼─────┼────┼───────┼─────┼───┤
│2 │陳信昌│98年10│臺中市東│乙○○以行│愷他命1 │販賣第三級毒品│處有期徒刑│1.被告│
│  │（綽號│月3日 │區東信里│動電話0928│包(價值 │              │貳年陸月。│乙○○│
│  │小朋友│17時許│十甲東路│574411、09│400元)  │              │未扣案之行│該二支│
│  │）    │      │406巷21 │00000000號│        │              │動電話門號│行動電│
│  │      │      │號乙○○│與陳信昌（│        │              │0000000000│話門號│
│  │      │      │住處樓下│0000000000│        │              │號、093825│係換插│
│  │      │      │        │）聯絡買賣│        │              │8526號之SI│在同一│
│  │      │      │        │事宜      │        │              │M卡各壹張 │支易利│
│  │      │      │        │          │        │              │（含易利信│信廠牌│
│  │      │      │        │          │        │              │廠牌手機壹│手機內│
│  │      │      │        │          │        │              │支）沒收，│。    │
│  │      │      │        │          │        │              │如全部或一│      │
│  │      │      │        │          │        │              │部不能沒收│2.有關│
│  │      │      │        │          │        │              │時，追徵其│通聯紀│
│  │      │      │        │          │        │              │價額或以其│錄中左│
│  │      │      │        │          │        │              │財產抵償之│開兩支│
│  │      │      │        │          │        │              │；未扣案之│行動電│
│  │      │      │        │          │        │              │販毒所得新│話號碼│
│  │      │      │        │          │        │              │臺幣肆佰元│均出現│
│  │      │      │        │          │        │              │，沒收，如│之資料│
│  │      │      │        │          │        │              │全部或一部│請參閱│
│  │      │      │        │          │        │              │不能沒收時│九十九│
│  │      │      │        │          │        │              │，以其財產│年度偵│
│  │      │      │        │          │        │              │抵償之。  │字第二│
│  │      │      │        │          │        │              │          │八六四│
│  │      │      │        │          │        │              │          │號卷第│
│  │      │      │        │          │        │              │          │四十、│
│  │      │      │        │          │        │              │          │四十三│
│  │      │      │        │          │        │              │          │頁。  │
├─┼───┼───┼────┼─────┼────┼───────┼─────┼───┤
│3 │林文成│98年11│臺中市東│乙○○以行│愷他命1 │販賣第三級毒品│處有期徒刑│      │
│  │      │月4日 │區東信里│動電話0928│包(價值 │              │貳年陸月。│      │
│  │      │0時許 │十甲東路│574411號與│400元)  │              │未扣案之行│      │
│  │      │      │406巷21 │林文成（09│        │              │動電話門號│      │
│  │      │      │號乙○○│00000000、│        │              │0000000000│      │
│  │      │      │住處樓下│）聯絡買賣│        │              │號SIM卡壹 │      │
│  │      │      │        │事宜      │        │              │張（包括易│      │
│  │      │      │        │          │        │              │利信廠牌手│      │
│  │      │      │        │          │        │              │機壹支）沒│      │
│  │      │      │        │          │        │              │收，如全部│      │
│  │      │      │        │          │        │              │或一部不能│      │
│  │      │      │        │          │        │              │沒收時，追│      │
│  │      │      │        │          │        │              │徵其價額或│      │
│  │      │      │        │          │        │              │以其財產抵│      │
│  │      │      │        │          │        │              │償之；未扣│      │
│  │      │      │        │          │        │              │案之販毒所│      │
│  │      │      │        │          │        │              │得新臺幣肆│      │
│  │      │      │        │          │        │              │佰元，沒收│      │
│  │      │      │        │          │        │              │，如全部或│      │
│  │      │      │        │          │        │              │一部不能沒│      │
│  │      │      │        │          │        │              │收時，以其│      │
│  │      │      │        │          │        │              │財產抵償之│      │
│  │      │      │        │          │        │              │。        │      │
├─┼───┼───┼────┼─────┼────┼───────┼─────┼───┤
│4 │林文成│98年12│臺中市東│乙○○以行│愷他命1 │販賣第三級毒品│處有期徒刑│      │
│  │      │月10日│區東信里│動電話0928│包(價值 │              │貳年陸月。│      │
│  │      │20時許│十甲東路│574411號與│400元)  │              │未扣案之行│      │
│  │      │      │406巷21 │林文成之（│        │              │動電話門號│      │
│  │      │      │號乙○○│0000000000│        │              │0000000000│      │
│  │      │      │住處樓下│）聯絡買賣│        │              │號SIM卡壹 │      │
│  │      │      │        │事宜      │        │              │張（包括易│      │
│  │      │      │        │          │        │              │利信廠牌手│      │
│  │      │      │        │          │        │              │機壹支）沒│      │
│  │      │      │        │          │        │              │收，如全部│      │
│  │      │      │        │          │        │              │或一部不能│      │
│  │      │      │        │          │        │              │沒收時，追│      │
│  │      │      │        │          │        │              │徵其價額或│      │
│  │      │      │        │          │        │              │以其財產抵│      │
│  │      │      │        │          │        │              │償之；未扣│      │
│  │      │      │        │          │        │              │案之販毒所│      │
│  │      │      │        │          │        │              │得新臺幣肆│      │
│  │      │      │        │          │        │              │佰元，沒收│      │
│  │      │      │        │          │        │              │，如全部或│      │
│  │      │      │        │          │        │              │一部不能沒│      │
│  │      │      │        │          │        │              │收時，以其│      │
│  │      │      │        │          │        │              │財產抵償之│      │
│  │      │      │        │          │        │              │。        │      │
├─┼───┼───┼────┼─────┼────┼───────┼─────┼───┤
│5 │何致賢│98年12│臺中市東│乙○○以行│愷他命1 │販賣第三級毒品│處有期徒刑│      │
│  │      │月16日│區十甲東│動電話0928│包(價值 │              │貳年陸月。│      │
│  │      │18時許│路與樂業│574411號與│500元)  │              │未扣案之行│      │
│  │      │      │路口之QQ│何致賢（09│        │              │動電話門號│      │
│  │      │      │茶坊前  │00000000）│        │              │0000000000│      │
│  │      │      │        │聯絡買賣事│        │              │號SIM卡壹 │      │
│  │      │      │        │宜        │        │              │張（包括易│      │
│  │      │      │        │          │        │              │利信廠牌手│      │
│  │      │      │        │          │        │              │機壹支）沒│      │
│  │      │      │        │          │        │              │收，如全部│      │
│  │      │      │        │          │        │              │或一部不能│      │
│  │      │      │        │          │        │              │沒收時，追│      │
│  │      │      │        │          │        │              │徵其價額或│      │
│  │      │      │        │          │        │              │以其財產抵│      │
│  │      │      │        │          │        │              │償之；未扣│      │
│  │      │      │        │          │        │              │案之販毒所│      │
│  │      │      │        │          │        │              │得新臺幣伍│      │
│  │      │      │        │          │        │              │佰元，沒收│      │
│  │      │      │        │          │        │              │，如全部或│      │
│  │      │      │        │          │        │              │一部不能沒│      │
│  │      │      │        │          │        │              │收時，以其│      │
│  │      │      │        │          │        │              │財產抵償之│      │
│  │      │      │        │          │        │              │。        │      │
├─┼───┼───┼────┼─────┼────┼───────┼─────┼───┤
│6 │鄭光志│98年11│臺中市東│乙○○以行│愷他命1 │販賣第三級毒品│處有期徒刑│被告高│
│  │      │月10日│區真善美│動電話0938│包(價值 │              │伍年貳月。│薪承該│
│  │      │22時許│KTV前   │258526、09│1200元) │              │未扣案之行│二支行│
│  │      │      │        │00000000號│        │              │動電話門號│動電話│
│  │      │      │        │與鄭光志（│        │              │0000000000│門號係│
│  │      │      │        │0000000000│        │              │號、093825│換插在│
│  │      │      │        │、00000000│        │              │8526號之SI│同一支│
│  │      │      │        │11）聯絡買│        │              │M卡各壹張 │易利信│
│  │      │      │        │賣事宜    │        │              │（含易利信│廠牌手│
│  │      │      │        │          │        │              │廠牌手機壹│機內。│
│  │      │      │        │          │        │              │支）沒收，│      │
│  │      │      │        │          │        │              │如全部或一│      │
│  │      │      │        │          │        │              │部不能沒收│      │
│  │      │      │        │          │        │              │時，追徵其│      │
│  │      │      │        │          │        │              │價額或以其│      │
│  │      │      │        │          │        │              │財產抵償之│      │
│  │      │      │        │          │        │              │；未扣案之│      │
│  │      │      │        │          │        │              │販毒所得新│      │
│  │      │      │        │          │        │              │臺幣壹仟貳│      │
│  │      │      │        │          │        │              │佰元，沒收│      │
│  │      │      │        │          │        │              │，如全部或│      │
│  │      │      │        │          │        │              │一部不能沒│      │
│  │      │      │        │          │        │              │收時，以其│      │
│  │      │      │        │          │        │              │財產抵償之│      │
│  │      │      │        │          │        │              │。        │      │
└─┴───┴───┴────┴─────┴────┴───────┴─────┴───┘
附表二：被告丙○○販賣第三級毒品愷他命一覽表
┌─┬───┬───┬────┬─────┬────┬───────┬─────┬───┐
│編│販  賣│販  賣│交易地點│ 聯絡方式 │交易內容│所 犯 罪 名   │所處刑度  │備  註│
│號│對  象│時  間│        │          │(價值－ │              │及 沒 收  │      │
│  │      │      │        │          │新臺幣) │              │          │      │
├─┼───┼───┼────┼─────┼────┼───────┼─────┼───┤
│1 │葉瑩瑩│99年1 │臺中市成│丙○○以行│愷他命1 │販賣第三級毒品│處有期徒刑│      │
│  │      │月20日│功路306 │動電話0981│包(價值 │              │年。扣案│      │
│  │      │21時許│巷10號13│168230號與│2000元) │              │之如附表四│      │
│  │      │      │樓之11號│葉瑩瑩（09│        │              │編號１所示│      │
│  │      │      │葉瑩瑩住│00000000）│        │              │之第三級毒│      │
│  │      │      │處      │聯絡買賣事│        │              │品愷他命，│      │
│  │      │      │        │宜        │        │              │均沒收；扣│      │
│  │      │      │        │          │        │              │案之行動電│      │
│  │      │      │        │          │        │              │話00000000│      │
│  │      │      │        │          │        │              │30號壹支（│      │
│  │      │      │        │          │        │              │含SIM卡壹 │      │
│  │      │      │        │          │        │              │張及手機壹│      │
│  │      │      │        │          │        │              │支），沒收│      │
│  │      │      │        │          │        │              │；未扣案之│      │
│  │      │      │        │          │        │              │販毒所得新│      │
│  │      │      │        │          │        │              │臺幣貳仟元│      │
│  │      │      │        │          │        │              │，沒收，如│      │
│  │      │      │        │          │        │              │全部或一部│      │
│  │      │      │        │          │        │              │不能沒收時│      │
│  │      │      │        │          │        │              │，以其財產│      │
│  │      │      │        │          │        │              │抵償之。  │      │
├─┼───┼───┼────┼─────┼────┼───────┼─────┼───┤
│2 │鄭光志│98年11│彰化縣溪│丙○○以行│愷他命1 │販賣第三級毒品│處有期徒刑│      │
│  │      │月28日│州鄉85度│動電話0981│包(價值 │              │年肆月。│      │
│  │      │22時許│C咖啡店 │168230號與│3500元) │              │扣案之行動│      │
│  │      │      │附近    │鄭光志（09│        │              │電話098116│      │
│  │      │      │        │00000000）│        │              │8230號壹支│      │
│  │      │      │        │聯絡買賣事│        │              │（含SIM卡 │      │
│  │      │      │        │宜        │        │              │壹張及手機│      │
│  │      │      │        │          │        │              │壹支），沒│      │
│  │      │      │        │          │        │              │收；未扣案│      │
│  │      │      │        │          │        │              │之販毒所得│      │
│  │      │      │        │          │        │              │新臺幣仟│      │
│  │      │      │        │          │        │              │伍佰元，沒│      │
│  │      │      │        │          │        │              │收，如全部│      │
│  │      │      │        │          │        │              │或一部不能│      │
│  │      │      │        │          │        │              │沒收時，以│      │
│  │      │      │        │          │        │              │其財產抵償│      │
│  │      │      │        │          │        │              │之。      │      │
├─┼───┼───┼────┼─────┼────┼───────┼─────┼───┤
│3 │施中硯│98年8 │臺中市北│丙○○以行│愷他命1 │販賣第三級毒品│處有期徒刑│      │
│  │      │月間某│區文昌東│動電話0981│包(價值 │              │伍年拾月。│      │
│  │      │日    │一街107 │168230號與│4000元) │              │扣案之行動│      │
│  │      │      │號蜜雪兒│施中硯聯絡│        │              │電話098116│      │
│  │      │      │汽車旅館│買賣事宜  │        │              │8230號一支│      │
│  │      │      │        │          │        │              │（含SIM卡 │      │
│  │      │      │        │          │        │              │壹張及手機│      │
│  │      │      │        │          │        │              │壹支），沒│      │
│  │      │      │        │          │        │              │收；未扣案│      │
│  │      │      │        │          │        │              │之販毒所得│      │
│  │      │      │        │          │        │              │新臺幣肆仟│      │
│  │      │      │        │          │        │              │元，沒收，│      │
│  │      │      │        │          │        │              │如全部或一│      │
│  │      │      │        │          │        │              │部不能沒收│      │
│  │      │      │        │          │        │              │時，以其財│      │
│  │      │      │        │          │        │              │產抵償之。│      │
├─┼───┼───┼────┼─────┼────┼───────┼─────┼───┤
│4 │施中硯│98年9 │臺中市漢│丙○○以行│愷他命1 │販賣第三級毒品│處有期徒刑│      │
│  │      │月間某│口路靠近│動電話0981│包(價值 │              │年拾月。│      │
│  │      │日    │青海路附│168230號與│9000元) │              │扣案之行動│      │
│  │      │      │近      │施中硯聯絡│        │              │電話098116│      │
│  │      │      │        │買賣事宜  │◎惟尚未│              │8230號一支│      │
│  │      │      │        │          │收到錢  │              │（含SIM卡 │      │
│  │      │      │        │          │        │              │壹張及手機│      │
│  │      │      │        │          │        │              │壹支），沒│      │
│  │      │      │        │          │        │              │收。      │      │
└─┴───┴───┴────┴─────┴────┴───────┴─────┴───┘
附表三：被告甲○○販賣第三級毒品愷他命一覽表
┌─┬───┬───┬────┬─────┬────┬───────┬─────┬───┐
│編│販  賣│販  賣│交易地點│ 聯絡方式 │交易內容│所 犯 罪 名   │所處刑度  │備  註│
│號│對  象│時  間│        │          │(價值－ │              │及 沒 收  │      │
│  │      │      │        │          │新臺幣) │              │          │      │
├─┼───┼───┼────┼─────┼────┼───────┼─────┼───┤
│1 │施中硯│99年1 │臺中市中│甲○○以行│愷他命1 │販賣第三級毒品│處有期徒刑│扣案之│
│  │      │月5日 │清路靠近│動電話0930│包(價值 │，累犯        │年貳月。│093059│
│  │      │22時許│中清交流│590947號與│2500元) │              │扣案之如附│0947號│
│  │      │      │道附近旁│施中硯（09│        │              │表五編號１│行動電│
│  │      │      │巷子    │00000000、│        │              │所示之第三│話之手│
│  │      │      │        │0000000000│        │              │級毒品愷他│機並非│
│  │      │      │        │）聯絡買賣│        │              │命，均沒收│被告以│
│  │      │      │        │事宜      │        │              │；扣案之行│該門號│
│  │      │      │        │          │        │              │動電話0930│販毒時│
│  │      │      │        │          │        │              │590947號門│所插用│
│  │      │      │        │          │        │              │號SIM卡壹 │之手機│
│  │      │      │        │          │        │              │張，沒收；│，換言│
│  │      │      │        │          │        │              │未扣案之行│之，該│
│  │      │      │        │          │        │              │動電話手機│供犯罪│
│  │      │      │        │          │        │              │壹支，沒收│所用之│
│  │      │      │        │          │        │              │，如全部或│手機本│
│  │      │      │        │          │        │              │一部不能沒│身並未│
│  │      │      │        │          │        │              │收時，追徵│扣案。│
│  │      │      │        │          │        │              │其價額或以│      │
│  │      │      │        │          │        │              │其財產抵償│      │
│  │      │      │        │          │        │              │之；未扣案│      │
│  │      │      │        │          │        │              │之販毒所得│      │
│  │      │      │        │          │        │              │新臺幣貳仟│      │
│  │      │      │        │          │        │              │伍佰元，沒│      │
│  │      │      │        │          │        │              │收，如全部│      │
│  │      │      │        │          │        │              │或一部不能│      │
│  │      │      │        │          │        │              │沒收時，以│      │
│  │      │      │        │          │        │              │其財產抵償│      │
│  │      │      │        │          │        │              │之。      │      │
├─┼───┼───┼────┼─────┼────┼───────┼─────┼───┤
│2 │施中硯│98年12│臺中市北│施中硯以其│愷他命1 │販賣第三級毒品│處有期徒刑│同上  │
│  │      │月中旬│屯區光華│0000000000│包(價值 │，累犯        │年肆月。│      │
│  │      │某日21│高工側門│、00000000│3000元) │              │扣案之行動│      │
│  │      │時許  │旁      │55）撥打王│        │              │電話093059│      │
│  │      │      │        │裕傑之姓名│        │              │0947號門號│      │
│  │      │      │        │、年籍不詳│        │              │SIM卡壹張 │      │
│  │      │      │        │友人之行動│        │              │，沒收；未│      │
│  │      │      │        │電話，與在│        │              │扣案之行動│      │
│  │      │      │        │一旁之王裕│        │              │電話手機壹│      │
│  │      │      │        │傑聯絡買賣│        │              │支，沒收，│      │
│  │      │      │        │事宜      │        │              │如全部或一│      │
│  │      │      │        │          │        │              │部不能沒收│      │
│  │      │      │        │          │        │              │時，追徵其│      │
│  │      │      │        │          │        │              │價額或以其│      │
│  │      │      │        │          │        │              │財產抵償之│      │
│  │      │      │        │          │        │              │；未扣案之│      │
│  │      │      │        │          │        │              │販毒所得新│      │
│  │      │      │        │          │        │              │臺幣仟元│      │
│  │      │      │        │          │        │              │，沒收，如│      │
│  │      │      │        │          │        │              │全部或一部│      │
│  │      │      │        │          │        │              │不能沒收時│      │
│  │      │      │        │          │        │              │，以其財產│      │
│  │      │      │        │          │        │              │抵償之。  │      │
└─┴───┴───┴────┴─────┴────┴───────┴─────┴───┘
 附表四：被告丙○○經扣獲之物品
┌──┬───────────┬────────┬────┐
│編號│物品名稱              │數量            │備註    │
├──┼───────────┼────────┼────┤
│ １ │第三級毒品愷他命      │3包（含袋總毛重 │        │
│    │                      │經秤為54.15公克 │        │
│    │                      │，驗餘合計淨重為│        │
│    │                      │51.939公克，純質│        │
│    │                      │總淨重為44.992公│        │
│    │                      │克）            │        │
├──┼───────────┼────────┼────┤
│ ２ │K盤                   │2組             │        │
│    │                      │                │        │
├──┼───────────┼────────┼────┤
│ ３ │電子磅秤              │1臺             │        │
│    │                      │                │        │
├──┼───────────┼────────┼────┤
│ ４ │帳冊筆記本            │1本             │        │
│    │                      │                │        │
├──┼───────────┼────────┼────┤
│ ５ │行動電話（0000000000）│1支             │（SIM卡 │
│    │                      │                │、手機各│
│    │                      │                │一）    │
├──┼───────────┼────────┼────┤
│ ６ │行動電話（0000000000）│1支             │同上    │
│    │                      │                │        │
└──┴───────────┴────────┴────┘
附表五：被告甲○○經扣獲之物品
┌──┬───────────┬────────┬────┐
│編號│物品名稱              │數量            │備註    │
├──┼───────────┼────────┼────┤
│ １ │第三級毒品愷他命      │2包（驗餘淨重分 │        │
│    │                      │別為1.4460公克、│        │
│    │                      │1.0682公克）    │        │
├──┼───────────┼────────┼────┤
│ ２ │行動電話（0000000000  │1支             │（SIM卡 │
│    │）                    │                │、手機各│
│    │                      │                │一，惟該│
│    │                      │                │扣案之手│
│    │                      │                │機非供被│
│    │                      │                │告甲○○│
│    │                      │                │為本件犯│
│    │                      │                │行所用之│
│    │                      │                │物）    │
└──┴───────────┴────────┴────┘

司法院資訊處製作；財團法人民間司法改革基金會備份。
